# Sass行业公司收入确认问题

提问人：Xiaojia19 时间：2020-06-01 21:56:00
请教陈版主,问题如下：
我们公司是一家Sass行业公司，业务收入一部分是平台使用权订阅收入，另一部分是实施接口收入。根据新收入准则的要求我的理解是实施接口收入按照完工百分法计算工程量来确认收入，订阅收入在与客户约定的合同期限内按直线法摊销确认。在实务中遇到几个细节问题，有点困惑求指导：
1.实施接口收入按里程碑时点来确认收入，这个客户验收确认的单据形式可否以电子邮件形式替代？一般合同会约定 4 ～ 6 个实施节点，但是客户只接受在最后验收报告出具环节签章确认，中间环节不接受签字盖章形式。之前事务所对进度确认收入无依据提出疑问，我们目前想到的验收方式为客户回复确认邮件回执形式，这个回复邮件形式是否存在控制风险问题？另外，实施接口收入是否可以投入法根据项目人天投入占合同约定总量的比例确认成本和对应收入？这部分目前公司timesheet 系统管理未上线,内部控制比较薄弱，自行确认工作量占比是否可信度不足，在未来IPO过程中会被质疑？
2.软件使用权订阅收入的确认时点如何确定最为准确？是否一定须以交付客户平台上线的时点才可以开始确认并摊销收入？一般交付上线时间与合同约定的上线时间和使用期限开始时点有 2 ～ 6 个月的时间差异，交付受客户配合时间表影响晚于交付日，但是客户的使用到期日不延后从实施项目开始即计算使用期限。像这种实务情况以何时点开始确认收入并开始摊销比较合适？可否以开始实施客户注册试用账号的时点作为收入确认依据？

回答人：chenyiwei
1 、对于实施接口收入，应对照新收入准则第十一条的规定，判断在新收入准则下是否仍符合在一段时间内确认收入的条件，还是只能在验收通过（如初验）时一次性确认收入。仅仅约定按里程碑付款，并不一定表面满足按一段时间确认收入的条件。个人理解很可能应在完工通过初验时一次性确认收入。特别是在你说的“实施接口收入是否可以投入法根据项目人天投入占合同约定总量的比例确认成本和对应收入？这部分目前公司timesheet 系统管理未上线,内部控制比较薄弱，自行确认工作量占比是否可信度不足”的背景下更应注意。
2 、建议确认收入以以下两者孰晚作为起始点：（ 1 ）实际向客户提供服务的开始日期；（ 2 ）合同约定有权就所提供服务收取价款的开始日期。